【裁判字號】    99,易,1182
【裁判日期】    991228
【裁判案由】    傷害
【裁判全文】
臺灣彰化地方法院刑事判決              99年度易字第1182號
公  訴  人  臺灣彰化地方法院檢察署檢察官
被      告  郭王秀鑾
            郭家偉
            郭建文
            郭秀如
上列被告因傷害案件，經檢察官聲請簡易判決處刑（99年度調偵
字第522號），本院認為不宜逕以簡易判決處刑（99年度簡字第1
706號），改依通常程序審理，並判決如下：
    主  文
本件公訴不受理。
    理  由
一、聲請簡易判決處刑意旨略以：被告郭王秀鑾、郭家偉及郭建
    文係母子。緣郭秀如之妹郭美子曾於郭王秀鑾所經營之設於
    彰化縣埔鹽鄉○○路○段171號之「祥興企業社」工作，後郭
    秀如之子莊智鈞於民國99年2月27 日晚間19時50分許前某時
    因有事欲前往「祥興企業社」要找郭家偉理論，郭美子及郭
    秀如得知後便一同前往「祥興企業社」要找莊智鈞。郭王秀
    鑾、郭家偉、郭建文、郭秀如、郭美子及莊智鈞等遂於同日
    晚間19時50分許在「祥興企業社」前因郭美子薪資問題發生
    口角爭執，郭王秀鑾、郭家偉及郭建文竟基於傷害他人身體
    之犯意聯絡，郭秀如則基於傷害他人身體之犯意，郭王秀鑾
    以拖鞋毆打郭美子及郭秀如，郭家偉持木棍毆打莊智鈞，郭
    建文徒手毆打莊智鈞，並與郭美子及郭秀如拉扯，郭秀如則
    與郭王秀鑾拉扯，致郭美子受有左臉頰挫傷之傷害，郭秀如
    受有後頭部挫傷血腫、右肘背挫擦傷及左前臂瘀傷等傷害，
    莊智鈞受有頭部外傷及後腦勺擦傷等傷害，郭王秀鑾受有右
    手肘抓傷之傷害，因認被告郭王秀鑾、郭家偉、郭建文及郭
    秀如所為，均係涉犯刑法第277條第1項之傷害罪嫌。
二、按檢察官聲請以簡易判決處刑之案件，經法院認為有於審理
    後，認應為不受理判決之諭知者，應適用通常程序審判之，
    刑事訴訟法第451條之1第4項第3款、第452條分別定有明文
    ；再按告訴乃論之罪，告訴人於第一審辯論終結前，得撤回
    其告訴；又告訴經撤回者，法院應諭知不受理之判決，刑事
    訴訟法第238條第1項，及第303條第3款分別定有明文。
三、本件告訴人郭王秀鑾、郭秀如、莊智鈞及郭美子告訴被告郭
    王秀鑾、郭家偉、郭建文及郭秀如傷害案件，聲請簡易判決
    處刑意旨認被告係涉犯刑法第277 條第1 項傷害罪，依同法
    第28 7條前段規定，須告訴乃論。茲因告訴人與被告於本院
    審理時已達成和解，告訴人4 人並均具狀聲請撤回其告訴，
    此有本院審判筆錄、刑事撤回告訴狀4 紙在卷可稽，揆諸首
    開說明，爰不經言詞辯論，逕為諭知不受理之判決。
據上論斷，應依刑事訴訟法第452條、第303條第3款、第307條，
判決如主文。
中    華    民    國    99    年    12    月    28    日
                  刑事第七庭      法  官  黃玉齡
以上判決正本證明與原本無異。
如不服本判決，應於收受判決後10日內向本院提出上訴書狀，並
應敘述具體理由；其未敘述上訴理由者，應於上訴期間屆滿後20
日內向本院補提理由書（均須按他造當事人之人數附繕本「切勿
逕送上級法院」）。
告訴人或被害人對於判決如有不服具備理由請求檢察官上訴者，
其上訴期間之計算係以檢察官收受判決正本之日期為準。
中    華    民    國    99    年    12    月    28    日
                                  書記官  黃鏽金

司法院資訊處製作；財團法人民間司法改革基金會備份。
